th: แรงดันไฟฟ้าของระบบไฟฟ้า: 12 V; 24 V; 36 V; 42 V; 48 V; 6 V; อื่นๆ
pt-PT: Tensão do sistema elétrico: 12 V; 24 V; 36 V; 42 V; 48 V; 6 V; Outro
vi: Điện áp hệ thống điện: 12 V; 24 V; 36 V; 42 V; 48 V; 6 V; Khác
lt-LT: Elektros sistemos įtampa: 12 V; 24 V; 36 V; 42 V; 48 V; 6 V; Kita
ko: 전기 시스템 전압: 12V; 24V; 36V; 42V; 48V; 6V; 기타
hu: Elektromos rendszer feszültsége: 12 V; 24 V; 36 V; 42 V; 48 V; 6 V; Egyéb
nl: Elektrisch systeem voltage: 12 V; 24 V; 36 V; 42 V; 48 V; 6 V; Overige
hr-HR: Napon električnog sustava: 12 V; 24 V; 36 V; 42 V; 48 V; 6 V; Ostalo
cs: Napětí elektrické sítě: 12 V; 24 V; 36 V; 42 V; 48 V; 6 V; Jiné
nb: Spenning på det elektriske systemet: 12 V; 24 V; 36 V; 42 V; 48 V; 6 V; Annet
pt-BR: Tensão do sistema elétrico: 12 V; 24 V; 36 V; 42 V; 48 V; 6 V; Outro
sl-SI: Napetost električnega sistema: 12 V; 24 V; 36 V; 42 V; 48 V; 6 V; Drugo
el: Τάση ηλεκτρικού συστήματος: 12 V; 24 V; 36 V; 42 V; 48 V; 6 V; Άλλο
es: Voltaje del sistema eléctrico: 12 V; 24 V; 36 V; 42 V; 48 V; 6 V; Otro
sk-SK: Napätie v elektrickom systéme: 12 V; 24 V; 36 V; 42 V; 48 V; 6 V; Iné
fi: Sähköjärjestelmän jännite: 12 V; 24 V; 36 V; 42 V; 48 V; 6 V; Muu
zh-CN: 电气系统电压: 12 V; 24 V; 36 V; 42 V; 48 V; 6 V; 其他
sv: Elsystemets spänning: 12 V; 24 V; 36 V; 42 V; 48 V; 6 V; Övrigt
en: Electrical system voltage: 12 V; 24 V; 36 V; 42 V; 48 V; 6 V; Other
da: Elektrisk systemspænding: 12 V; 24 V; 36 V; 42 V; 48 V; 6 V; Andet
tr: Elektrik sistemi voltajı: 12 V; 24 V; 36 V; 42 V; 48 V; 6 V; Diğer
ro-RO: Tensiunea sistemului electric: 12 V; 24 V; 36 V; 42 V; 48 V; 6 V; Altele
it: Tensione del sistema elettrico: 12 V; 24 V; 36 V; 42 V; 48 V; 6 V; Altro
ru: Напряжение электрической системы: 12 В; 24 В; 36 В; 42 В; 48 В; 6 В; Другое
de: Spannung des elektrischen Systems: 12 V; 24 V; 36 V; 42 V; 48 V; 6 V; Sonstige
fr: Tension du système électrique: 12 V; 24 V; 36 V; 42 V; 48 V; 6 V; Autre
bg-BG: Напрежение на електрическата система: 12 V; 24 V; 36 V; 42 V; 48 V; 6 V; Други
pl: Napięcie instalacji elektrycznej: 12 V; 24 V; 36 V; 42 V; 48 V; 6 V; Inne
ja: 電気系統の電圧: 12 V; 24 V; 36 V; 42 V; 48 V; 6 V; その他
zh-TW: 電氣系統電壓: 12 V; 24 V; 36 V; 42 V; 48 V; 6 V; 其他